【裁判字號】    96,上訴,2036
【裁判日期】    970131
【裁判案由】    違反槍砲彈藥刀械管制條例
【裁判全文】
臺灣高等法院高雄分院刑事判決        96年度上訴字第2036號
上  訴  人
即  被  告  丁○○
指定辯護人  公設辯護人   孫妙岑
上  訴  人
即  被  告  甲○○原名王薪惠.
選任辯護人  鄭國安律師
            吳麗珠律師
            蘇佰陞律師
上列上訴人等因被告等違反槍砲彈藥刀械管制條例案件，不服臺
灣高雄地方法院96年度重訴字第59號中華民國96年8 月24日第一
審判決（起訴案號：臺灣高雄地方法院檢察署95年度偵字第1605
9 號），提起上訴，本院判決如下：
     主  文
上訴駁回。
     事  實
一、丁○○於民國95年5 月底某日，獲悉甲○○（原名王薪惠）
    有意購買槍枝、子彈，明知未經許可，不得販賣可發射子彈
    具有殺傷力之改造槍枝，亦不得販賣具有殺傷力之子彈，竟
    仍基於販賣上開槍枝及子彈之犯意，而未經許可，先與甲○○談妥以新臺幣（下同）5 萬元價格代購改造手槍1 支及子
    彈5 顆。嗣丁○○自乙○○（另案偵辦）處獲悉取得改造槍
    枝、子彈之管道，即與乙○○共同基於販賣可發射子彈具有
    殺傷力之改造槍枝及子彈之犯意聯絡，由丁○○於95年6 月
    9 日下午3 時許，向甲○○借用車牌號碼8W-4632 號自用小
    客車，並取得甲○○繳付之1 萬元，駕車搭載無犯意聯絡之
    丙○○，至高雄市○○區○○路887 號戰將親子遊藝場前，
    向乙○○取得內裝載有仿GLOCK 廠27型半自動改造手槍1 支
    （含彈匣1 個、槍枝管制編號0000000000）、口徑9mm 制式
    子彈1 顆之布織質手套1 只，再駕車至甲○○位在高雄市○○區○○街324 巷10號住處搭載甲○○，待甲○○上車後，
    即將上開改造手槍1 支（內含彈匣1 個及上開子彈1 顆），
    交予甲○○收執。而甲○○明知未經許可，不得持有可發射
    子彈具有殺傷力之改造槍枝，亦不得持有具有殺傷力之子彈
    ，竟基於持有上開槍枝、子彈之犯意，自丁○○處取得上開
    槍、彈後，而未經許可持有之。嗣因甲○○檢視上開槍枝、
    子彈，認該槍枝品質有瑕疵，遂由丁○○駕車搭載甲○○及
    丙○○2 人再至上開戰將親子遊藝場前，與乙○○討論槍枝
    品質問題。嗣乙○○先下車離去，丁○○等人乃於車內等待
    ，並駕車在該遊藝場附近繞行，經警於同日下午4 時30分許
    ，在高雄市○○區○○路與立民路口攔檢盤查，經丁○○同
    意搜索，在該車後座查扣上開改造手槍1 支（含彈匣1 個）
    。而甲○○趁機將握於右手之制式子彈1 顆丟棄於附近自小
    貨車後車斗，經警查覺，復扣得上開子彈1 顆，而查悉上情
    。
二、案經臺南市警察局第一分局報請臺灣高雄地方法院檢察署檢
    察官偵查起訴。
     理  由
甲、程序部分：
一、被告丁○○於原審審理時雖稱：其於警詢時有受到強暴、脅
    迫、威脅、利誘、刑求、逼供，員警恫嚇稱：倘不說就要叫
    被告甲○○、證人丙○○咬其1 人，不然就要辦其女友丙○○云云（見原審96年8 月3 日審判筆錄）。證人即被告丁○○之母劉陳秀雲於原審審理時亦稱：被告丁○○於警詢時，
    因員警很兇，叫丁○○要承認，否則還是有辦法使其承認，
    丁○○都不敢說話云云（見原審96年8 月3 日審判筆錄）。
    然查，被告丁○○於警詢時均係自由陳述，並未有強迫、脅
    迫之情形，亦據證人即製作筆錄之警員楊茂詠、王聖凱於原
    審審理時證述綦詳（見原審96年8 月3 日審判筆錄）。衡情
    證人劉陳秀雲係被告丁○○母親，彼此至親，所為證言，自
    難免有偏頗之虞；而證人楊詠茂、王聖凱之證言，因關涉渠
    等個人執行職務之合法性，亦不得僅以證人楊詠茂、王聖凱
    所述，遽為認定不利被告丁○○之認定。且被告丁○○於原
    審審理時亦稱：其並未因員警強暴、脅迫、威脅、利誘因而
    為不實之陳述等語甚詳（見同上審判筆錄）。足見被告丁○○於警詢時之自白，並非出於強暴、脅迫、利誘、詐欺、疲
    勞訊問、違法羈押或其他不正之方法自明，自有證據能力，
    得為證據。
二、證人即被告丁○○於95年6 月10日、證人即被告甲○○於95
    年6 月10日、同年9 月13日、證人即另案被告乙○○於95年
    8 月16日、證人丙○○於95年6 月29日、同年9 月13日於檢
    察官偵查中所為之陳述，既經依法具結，且無顯不可信之情
    形，依刑事訴訟法第159 條之1 第第2 項規定，自有證據能
    力，均得為證據。
三、按搜索，經受搜索人出於自願性同意者，得不使用搜索票。
    但執行人員應出示證件，並將其同意之意旨記載於筆錄，刑
    事訴訟法第131 條之1 定有明文。查本案執行搜索扣押程序
    之員警並未出示搜索票乙節，雖據證人黃坤炎於原審審理時
    證述綦詳（見原審96年8 月3 日審判筆錄）。然查，警員搜
    索被告丁○○所駕駛之車牌號碼8W-4632 號自用小客車前，
    已先表明身份，並徵得車輛使用人即被告丁○○同意乙節，
    業據證人即到場執行搜索之警員楊茂詠、王聖凱於原審審理
    時結證綦詳（見原審96年8 月3 日審判筆錄），依上開說明
    ，員警自得不使用搜索票逕行搜索。至被告丁○○辯稱搜索
    同意書簽署係事後於警局所為，並非現場為之。然查，上開
    同意書係於現場簽署乙節，亦據證人楊茂詠、王聖凱於原審
    審理時結證甚明。況刑事訴訟法第131 條之1 並未要求受搜
    索人之同意須由受搜索人以書面同意為要件，故搜索同意書
    之簽署，實係警方為避免日後爭訟時舉證困難而設，自不因
    被告簽署之地點未在搜索現場，而影響本案搜索合法之認定
    。且被告丁○○於警方表明身份當時，本即得拒絕搜索，其
    當時未予拒絕而讓警方入內，自難以其簽署同意書係在搜索
    完畢被帶回警局後已不得不同意簽署作為藉口，遽認被告丁○○事先亦未同意搜索。是被告及選任辯護人上開所辯，洵
    非可採，本案搜索既屬合法，則卷附搜索同意書、搜索扣押
    筆錄自均有證據能力，而扣案之槍枝、子彈，自亦得作為認
    定被告等犯罪之證據。
四、被告甲○○、證人丙○○於警詢中之陳述，被告等及其辯護
    人於本院審理時均表示無意見，且未於言詞辯論終結前聲明
    異議，本院審酌上開陳述作成時，並無不法取供之情形，認
    為適當，依刑事訴訟法第159 條之5 第2 項規定，自得視為
    同意作為本案證據使用，均有證據能力，得為證據。
乙、實體部分：
    訊據上訴人即被告丁○○固坦承另自乙○○處取得上開槍、
    彈後，交予甲○○之事實不諱，惟矢口否認有何未經許可販
    賣可發射子彈具有殺傷力之改造槍枝及子彈之犯行，辯稱：
    甲○○委託其找槍，渠僅係幫助朋友，並無販賣之意思。辯
    護人則指稱：丁○○只是單純受甲○○所託，牙保或仲介買
    槍；且丁○○向乙○○取槍時，槍枝係以麻布袋裝載，待其
    交予甲○○後，由甲○○自行取出觀看，丁○○對該槍枝並
    無管領力，僅係轉手槍枝；又乙○○離去後，被告等隨即為
    警逮捕，本案可能有陷害教唆之情形云云為。又訊據上訴人
    即被告甲○○固坦承委託丁○○購買槍枝、子彈之事實不諱
    ，惟矢口否認有何持有改造槍枝、子彈之犯行，辯稱：其因
    一時好奇遂央請丁○○代其購買槍、彈，事後丁○○向其宣
    稱已尋獲購買槍、彈管道，其已無意購買，即向丁○○表示
    拒絕購買之意，經丁○○再三聯繫，其遂勉強與丁○○前去
    會見賣家，其交付1 萬元之真意係為了要賠償賣家；嗣其取
    得槍枝，見該槍枝已生鏽，並有故障之情形，遂向丁○○表
    示不願購買之意思云云。辯護人則指稱：甲○○雖曾持有扣
    案之手槍及子彈，惟其僅係因好奇心驅使，遂有購槍之表示
    ，然其事後已產生不買之念頭，其持有槍枝之時間甚短；又
    本案不排除有陷害教唆之情形云云。然查：
  (一)上揭事實，業據被告丁○○於警詢及原審審理時供陳：甲○○向其詢問有無購槍管道，其於95年6 月9 日前數日，巧遇
    乙○○，向渠詢問購槍管道；嗣乙○○與其聯繫，表示可購
    得槍枝；當初購買槍枝時，言明以5 萬元成交；其於95 年6
    月9 日下午3 時30分許，與乙○○約在戰將親子遊藝場後面
    停車場見面，其交付1 萬元予乙○○，其餘款項則分期付款
    ，乙○○即交付扣案槍枝予其；嗣其將上開槍枝交予甲○○
    ，因被告甲○○認該槍枝有故障之情形，其遂聯繫乙○○，
    乙○○遂指示其等返回戰將親子遊藝場會面；待其等返回上
    開遊藝場後，乙○○遂上車，其遂向乙○○表示要退還槍枝
    ，並要求乙○○退錢，乙○○隨即示意其等等一下，並旋即
    下車，而將上開槍枝留在車內；嗣因等待多時乙○○均未現
    身，遂駕車在附近繞行，旋為警攔查，並查獲扣案槍枝；另
    甲○○則因緊張，將握於手中之制式子彈1 顆丟棄於附近自
    小貨車車斗，並為警查獲等語不諱（見95年6 月9 日警詢筆
    錄）。被告甲○○於警詢、偵訊及原審審理時亦稱：其於95
    年5 月底某日，與友人陸進興談及槍枝，陸進興表示有購槍
    管道，嗣丁○○主動向其表示有購槍管道，其遂向丁○○表
    示購買之意，同年6 月初，其與丁○○協議以5 萬元購買改
    造手槍1 支含彈匣及5 發子彈；嗣丁○○與其聯絡，稱已尋
    得購槍管道，其因沒有錢，又因會害怕，始向丁○○表示拒
    絕購買之意，未料丁○○陸續以電話與其聯繫，表示現在說
    不買不行，已經跟別人說好，且東西已經調好了等語；95年
    6 月9 日下午3 時許，丁○○向其借車，其將車輛借予丁○○，並支付1 萬元現金，約定餘款可另行支付；大約半個小
    時後，丁○○表示已取得槍枝，其遂上車，取出槍枝，並將
    彈匣取出，見槍枝很多地方均生鏽，且有1 顆子彈卡在彈匣
    上，其遂用力將子彈取出，並向丁○○表示都生鏽了，丁○○見狀，即電聯乙○○，嗣並駕車至戰將親子遊藝場，待乙○○上車後，隨即表示要換1 把好的槍，並旋即下車；嗣丁○○駕車在附近繞行，為員警攔停，其因緊張，遂將上開子
    彈握在右手；嗣員警命其下車雙手趴在附近自用小貨車後車
    斗搜身，乃將該子彈放在該自小貨車後車斗等語甚詳（見95
    年6 月9 日警詢筆錄、同年8 月16日、同年9 月13日偵訊筆
    錄、原審96年7 月2 日準備程序筆錄、原審96年8 月3 日審
    判筆錄）。證人丙○○於警詢、偵訊及原審審理時亦稱：甲○○欲購買槍枝，透過丁○○得知乙○○處可取得槍枝，其
    等於電話中已講好價錢，槍的價格大約3 萬元左右，但丁○○與乙○○言明要賣甲○○5 萬元；當日丁○○向甲○○借
    用車輛前往取槍；同日下午4 時許，丁○○在戰將親子遊藝
    場後方，自乙○○所駕駛之車牌號碼A3-1507 號自用小客車
    內取出麻布袋，似為槍枝之形狀，丁○○並駕車至甲○○住
    處，待甲○○上車後，即將槍枝取出，將彈匣卸下，並取出
    彈匣內之子彈，因試拉槍身滑套，無法順利使用，且因當初
    言明要2 發子彈，其僅取得1 發子彈，覺得與當初講好的不
    一樣，才回去找乙○○；甲○○原向丁○○表示要換之意，
    後來甲○○想一想，就決定說不要了；嗣其等再返回上開遊
    藝場，待乙○○上車後，乙○○即在車上把玩扣案槍枝，後
    即離去，再經丁○○聯繫，乙○○即未接聽，嗣其等將車輛
    駛離，即為警攔查等語甚明（見95年6 月9 日警詢筆錄、同
    年月29日、同年9 月13日偵訊筆錄、原審96年8 月3 日審判
    筆錄）。此外，復有搜索扣押筆錄、扣押物品目錄表、現場
    圖各1 份、相片2 張、翻拍相片16張、車籍作業系統- 查詢
    認可資料2 份、和信電訊股份有限公司函暨門號0000000000
    、0000000000號行動電話之雙向通聯紀錄1 份、員警出具之
    職務報告2 份在卷可資佐證。並扣有上開槍枝（含彈匣1 個
    ）、子彈可查。又扣案之槍、彈，經送請內政部警政署刑事
    警察局以性能檢驗法鑑定結果，認送鑑改造貝瑞塔G27 型手
    槍1 支（槍枝管制編號0000000000），係由仿GLOCK 廠27型
    半自動手槍製造之槍枝車通其金屬槍管而成之改造手槍，經
    檢視，槍機部分破損，惟仍可供擊發適用子彈使用，認具殺
    傷力。送鑑改造子彈1 顆，認係口徑9mm 制式子彈，認具殺
    傷力等情，有內政部警政署刑事警察局刑鑑字第0950095366
    號槍彈鑑定書1 份在卷可查。另本院將上開槍枝送法務部調
    查局鑑定結果，亦認能擊發適合其使具殺傷力之土造子彈，
    即屬有殺傷力之改造手槍，有該局96年12月7 日調科參字第
    09600529760 號鑑定通知書1 份附卷可考。從而被告丁○○
    販賣可發射子彈具有殺傷力之改造槍枝及子彈；被告甲○○
    持有可發射子彈具有殺傷力之改造槍枝及子彈之犯行，應堪
    認定。
（二）被告丁○○、甲○○及其等之辯護人雖以前揭情詞置辯，
      然查：
   1、按刑法上之幫助犯，固以幫助他人犯罪之意思而參與犯罪
      構成要件以外之行為而成立，惟所謂以幫助他人犯罪之意
      思而參與者，指其參與之原因，僅在助成他人犯罪之實現
      者而言，倘以合同之意思而參加犯罪，即係以自己犯罪之
      意思而參與，縱其所參與者為犯罪構成要件以外之行為，
      仍屬共同正犯。又所謂參與犯罪構成要件以外之行為者，
      指其所參與者非直接構成某種犯罪事實之內容，而僅係助
      成其犯罪事實實現之行為而言，苟已參與構成某種犯罪事
      實之一部，即屬分擔實施犯罪之行為，雖僅以幫助他人犯
      罪之意思而參與，亦仍屬共同正犯（最高法院27年上字第
      1333號判例參照）。經查，本案丁○○先主動向甲○○陳
      稱有管道可取得槍、彈，再從中聯絡乙○○販賣槍、彈；
      且其自甲○○處取得購買槍、彈之款項後，並經手上開槍
      、彈之交付乙節，業如前述，足見被告丁○○已參與買賣
      槍彈之構成要件行為，應非僅單純從中媒介本案槍、彈之
      買賣，自屬共同正犯，顯非僅係幫助犯甚明。況扣案槍彈
      經被告丁○○、甲○○談妥成交價為5 萬元，丁○○則與
      乙○○言明每人佣金5 千元，嗣其向乙○○要求抽取佣金
      13,000元，但電話中乙○○表示其中1 萬元部分另有他用
      ，故協議改為每人5,000 元佣金等情，已據被告丁○○於
      警詢時供陳甚明（見95年6 月9 日警詢筆錄），益徵丁○○確係以自己犯罪之意思，而參與販賣槍、彈之構成要件
      行為甚明。綜上，被告丁○○所參與者乃販賣槍、彈行為
      之本身，並非僅止於居間、仲介行為或幫助行為，辯護人
      前揭指稱，自無可採。
   2、又按未經許可無故持有手槍罪、其他可發射子彈具有殺傷
      力之槍枝罪及子彈罪，只須未經主管機關許可，且無正當
      理由而將該槍枝、子彈置於自己實力支配之下，罪即成立
      ，至是否為自己持有，或持有時間之長短，皆所不問（最
      高法院95年臺上字第2419號判決意旨參照）。查被告丁○○未經許可，販賣上開槍、彈，並經手上開槍、彈之交付
      行為；被告甲○○未經許可持有上開槍、彈，均有將上開
      槍、彈置於其等實力支配之下之情形。縱使其等持有上開
      槍、彈之時間甚短，亦無礙於其等犯行之認定。
   3、另被告甲○○雖辯稱：其本無意購買扣案槍、彈，所交付
      1 萬元現金係賠償賣家所用云云。然查，被告甲○○委託
      友人陸進興探知購槍管道，嗣經丁○○主動表示已尋得購
      槍管道，其雖曾表示拒絕購買之意，惟經丁○○再三聯繫
      ，遂同意購買乙情，業據被告甲○○於警詢時供陳甚詳（
      見95年6 月9 日警詢筆錄）。又被告甲○○提供車輛供丁○○前往取槍，並交付1 萬元交丁○○收執；待丁○○取
      得扣案槍、彈，甲○○並就上開槍枝進行檢視等情，亦據
      被告甲○○於警詢時供陳甚明，核與證人即被告丁○○於
      警詢時、證人丙○○於警詢及原審審理時證述之情節相符
      。而被告丁○○等3 人返回戰將親子遊藝場後，於向乙○○表示槍枝品質問題時，乙○○表示要換1 把好的槍乙情
      ，亦據被告甲○○於警詢時供陳甚詳（見95年6 月9 日警
      詢筆錄），核與證人丙○○於原審審理時證述之情節相符
      （見原審96年8 月3 日審判筆錄）。證人丙○○於原審審
      理時亦稱：甲○○因槍枝品質及子彈數量問題，原向丁○○表示要換，嗣即表示不要了等語甚明（見原審96年8 月
      3 日審判筆錄）。足見甲○○經檢視槍枝品質後，並未隨
      即表示不買之意。益徵被告甲○○所辯，其本無意購買扣
      案槍彈云云，自無足採。至於證人丙○○於本院審理時雖
      證述：當時因槍卡住了，甲○○就說不買了，並無說要換
      槍等語，並非事後迴護之詞，自難採為有利於甲○○之認
      定。
   4、又按所謂陷害教唆，係指犯罪行為人原不具犯罪之故意，
      純因司法警察之設計教唆，始萌生犯意，進而著手實行犯
      罪構成要件行為之謂（最高法院96年度臺上字第3890號判
      決意旨參照）。查本案被告甲○○本有購買槍枝之意，被
      告丁○○亦有販賣槍枝之行為，亦如前述，則被告丁○○
      販賣扣案槍彈之犯意，及被告甲○○持有扣案槍彈之犯意
      ，均早已有之，並非因警員之挑唆而引起，尚與「陷害教
      唆」之情形有別。
   5、又員警逮捕被告丁○○等人後，雖旋經由丁○○等人之指
      認，循線查悉乙○○。惟乙○○與丁○○係本案販賣槍彈
      之共犯關係，詳如前述，故尚難認乙○○係丁○○之槍彈
      來源，則與槍砲彈藥刀械管制條例第18條第4 項所規定之
      「供述全部槍彈之來源及去向」不符，被告丁○○部分尚
      難依該條文之規定減輕或免除其刑（最高法院95年度臺上
      字第489 、1982號判決意旨及臺灣高等法院94年度上訴字
      第2842號判決意旨參照），附此敘明。
（三）、綜上所述，被告丁○○、甲○○上開所辯，均不足採，
        本件事證明確，被告等之犯行，均堪認定。
三、適用法律及量刑
  (一)新舊法比較：
   1、查被告丁○○、甲○○行為後，刑法業於94年2 月2 日經
      總統以華總一義字第09400014901 號令修正公布，並於95
      年7 月1 日施行，刑法施行法第1 條之1 亦於95年6 月14
      日經總統以華總一義字第09500085181 號令公布施行，參
      酌最高法院95年5 月23日刑事庭第8 次會議決議，修正後
      刑法第2 條第1 項之規定，係規範行為後法律變更所生新
      舊法律比較適用之準據法，於修正後刑法施行後，應適用
      修正後刑法第2 條第1 項之規定，為「從舊從輕」之比較
      。另於比較時應就罪刑有關之共犯、未遂犯、想像競合犯
      、牽連犯、連續犯、結合犯，以及累犯加重、自首減輕暨
      其他法定加減原因（如身分加減）與加減比例等一切情形
      ，本於統一性及整體性原則，綜其全部罪刑之結果而為比
      較，本院審酌：
 （1）被告丁○○行為後，刑法第28條共犯之規定，已於94年1
      月7 日修正，同年2 月2 日公布，並於95年7 月1 日施行
      。因該條新舊規定將「實施」2 字改為「實行」，而排除
      陰謀及預備階段之適用。本案被告丁○○業已著手實行且
      既遂，是不論依修正前之刑法第28條或修正後之同法第28
      條之規定，均構成共同正犯，應逕依修正前刑法第28條，
      論以共同正犯。
 （2）被告等所犯槍砲彈藥刀械管制條例第8 條第1 項、第4 項
      、第12條第1 項、第4 項之罪，均有併科罰金之規定，其
      中罰金最低額被告等行為時之修正前刑法第33條第5 款係
      規定：「罰金：1 元以上」，修正後刑法第33條第5 款則
      規定：「罰金：新臺幣1,000 元以上，以百元計算之。」
      比較修正前後之規定，以修正前之規定較有利於被告等。
 （3）經綜其全部罪刑之結果而為比較，以修正前刑法有利於被
      告等，應一體適用修正前刑法之規定。
   2、又按刑法第2 條第1 項係規範行為後「法律變更」所生新
      舊法比較適用之準據法，故被告行為後刑法條文之修正，
      對於被告並無有利或不利之情形者（例如新舊法處罰輕重
      相同，犯罪構成要件亦無寬嚴之別等），即無庸適用修正
      後刑法第2 條第1 項規定。被告丁○○一行為同時販賣槍
      枝、子彈，被告甲○○一行為，同時持有槍枝及子彈，均
      為想像競合犯。被告等行為後，刑法第55條雖增列但書，
      惟僅係將實務上想像競合犯不得科以較輕罪名所定最輕本
      刑以下之刑之見解明文化，並無新舊法比較適用問題，應
      依修正後刑法第55條前段規定，從一重處斷。
（二）核被告丁○○所為，係犯槍砲彈藥刀械管制條例第8 條第
      1 項之未經許可，販賣可發射子彈具有殺傷力之改造槍枝
      罪、同條例第12條第1 項之未經許可，販賣子彈罪；被告
      甲○○所為，係犯槍砲彈藥刀械管制條例第8 條第4 項之
      未經許可，持有可發射子彈具有殺傷力之改造槍枝罪、同
      條例第12條第4 項之未經許可，持有子彈罪。被告丁○○
      因販賣而持有上開改造手槍及子彈之低度行為，均為販賣
      之高度行為所吸收，均不另論罪。被告丁○○與另案被告
      乙○○間，就上開犯行，有犯意聯絡與行為分擔，為共同
      正犯。另被告丁○○係同時販賣上開槍枝、子彈，則其以
      一販賣行為同時觸犯槍砲彈藥刀械管制條例第8 條第1 項
      、同條例第12條第1 項之罪，為想像競合犯，依刑法第55
      條之規定，應從一重之未經許可，販賣可發射子彈具有殺
      傷力之改造槍枝罪論處。另被告甲○○係同時持有上開槍
      枝、子彈，則其以一持有行為同時觸犯槍砲彈藥刀械管制
      條例第8 條第4 項、同條例第12條第4 項之罪，為想像競
      合犯，依刑法第55條之規定，應從一重之未經許可，持有
      可發射子彈具有殺傷力之改造槍枝罪論處。
四、原審因而適用槍砲彈藥刀械管制條例第8 條第1 項、第4 項
    、第12條第1 項、第4 項，刑法第2 條第1 項前段、第11條
    前段、第28條、第55條、第42條第3 項、第38條第1 項第1
    款之規定、並審酌被告丁○○為一己私利，經手上開槍、彈
    之販售，而時下槍彈氾濫，不法之徒每每擁槍自重，輕則用
    之恐嚇勒索、欺壓善良，重則持以強盜、擄人勒贖、殺人，
    致使社會應有之安全秩序岌岌可危，則被告丁○○犯罪情節
    非輕，已對於社會治安造成嚴重之危害；被告甲○○持有上
    開槍彈，對社會治安之危害亦非輕；及其等犯後均僅坦承部
    分犯行，態度非佳，本應嚴懲，惟念及被告丁○○僅係從中
    經手槍彈之買賣，而被告甲○○年輕識淺，持有槍彈之期間
    甚短，且隨即為警查獲，對於社會之危害尚非至鉅，暨其等
    之智識程度、犯罪之動機，所生危害等一切情狀，就被告丁○○部分量處有期徒刑6 年6 月，併科罰金新台幣10萬元，
    被告甲○○部分量處有期徒刑3 年6 月，併科罰金新台幣5
    萬元，以資懲儆。並以被告丁○○、甲○○於行為時，刑法
    第42條第2 項前段規定：「易服勞役以1 元以上3 元以下折
    算1 日。」其行為時之易服勞役折算標準，業據修正前罰金
    罰鍰提高標準條例第2 條前段規定，就其原定數額提高為10
    0 倍折算1 日，則本案被告等行為時之易服勞役折算標準，
    應以銀元300 元折算1 日，即新台幣900 元折算1 日。惟95
    年7 月1 日修正公布施行之刑法第42條第3 項前段規定：「
    易服勞役以新台幣1,000 元、2,000 元或3,000 元折算1 日
    。」比較修正前後之易服勞役折算標準，以修正後之規定，
    較有利於被告丁○○、甲○○，則應依刑法第2 條第1 項後
    段規定，適用修正後之刑法第42條第3 項前段規定，並審酌
    被告丁○○、甲○○之教育程度、職業及經濟狀況等情狀，
    均諭知如易服勞役，均以新臺幣1,000 元折算1 日之折算標
    準。並認扣案之仿GLOCK 廠27型半自動手槍製造之改造手槍
    1 支（含彈匣1 個、槍枝管制編號0000000000）、口徑9mm
    制式子彈1 顆，均屬違禁物，爰依刑法第38條第1 項第1 款
    規定，不問屬於被告等與否沒收之。經核原判決認事用法並
    無不合，量刑亦屬適度。被告等上訴意旨，仍執前詞，否認
    犯罪，指摘原判決不當，難認有理由，均應駁回。
據上論斷，應依刑事訴訟法第368條，判決如主文。
本案經檢察官林慶宗到庭執行職務。
中    華    民    國    97    年    1     月    31    日
                  刑事第九庭    審判長法  官   周賢銳
                                      法  官   黃仁松
                                      法  官   謝宏宗
以上正本證明與原本無異。
如不服本判決應於收受本判決後10日內向本院提出上訴書狀，其
未敘述上訴理由者，並得於提起上訴後10日內向本院補提理由書
狀（均須按他造當事人之人數附繕本）「切勿逕送上級法院」。
中    華    民    國    97    年    2     月    4     日
                                      書記官   熊惠津
附錄本判決論罪科刑法條：
槍砲彈藥刀械管制條例第8條第1項、第4項
未經許可，製造、販賣或運輸鋼筆槍、瓦斯槍、麻醉槍、獵槍、
空氣槍或第4 條第1 項第1 款所定其他可發射金屬或子彈具有殺
傷力之各式槍砲者，處無期徒刑或5 年以上有期徒刑，併科新臺
幣1 千萬元以下罰金。
未經許可，持有、寄藏或意圖販賣而陳列第1 項所列槍枝者，處
3 年以上10年以下有期徒刑，併科新臺幣700 萬元以下罰金。
槍砲彈藥刀械管制條例第12條第1項、第4項
未經許可，製造、販賣或運輸子彈者，處1 年以上7 年以下有期
徒刑，併科新台幣500 萬元以下罰金。
未經許可，持有、寄藏或意圖販賣而陳列子彈者，處5 年以下有
期徒刑，併科新台幣300 萬元以下罰金。
                                                  W


司法院資訊處製作；財團法人民間司法改革基金會備份。
